

Jorge Luis Mayorga Taborda

Desarrollador / Ingeniero electrónico Msc. Ingeniería Electrónica y de Computadores

PERFIL PROFESIONAL

Ingeniero electrónico de la Universidad de los Andes con experiencia en desarrollo de software, automatización y control de sistemas. Durante mi pregrado profundicé en el problema del control de tráfico urbano usando Matlab y PTV VISSIM para la co-simulación y validar diferentes algortimos evolutivos en sistemas de semaforiación. He destacado por

Experiencia en desarrollo de proyectos de software y Hardware. Hábil en el manejo de situaciones de presión, con capacidad para trabajar en equipos interdisciplinarios y habilidad para coordinar equipos de trabajo.

EXPERIENCIA LABORAL

- DESARROLLADOR WEB en TheSignLab / 2017 2018
 - Desarrollador Junior Full Stack, Frontend and Backen. Desarrollando en Angular, Vue, PHP y gestión de bases de datos MySQL y Mongo DB.
- DESARROLLADOR FREELANCE / 2015-2017
 - Desarrollador de plataformas web responsive usando AngularJS.
 - Gestión de información y manejo de base de datos usando Node.JS
- ASISTENTE GRADUADO en U.de los Andes / 2015
 - Docente a cargo del curso Lab de Señales y Lab de Fundamentos de Electronica
 - MONITOR ACADEMICO en U.de los Andes/2014-2015
 - -Monitor de los cursos Analisis de Sistemas de Control 2014-II y Origenes de la china moderna 2015-I

FORMACIÓN ACADÉMICA

Magíster en Ingeniería Electrónica y de Computadores / 2017

Promedio 4.5/5

Universidad de los Andes

Ingeniero Electrónico / 2015

Promedio 4.14/5 Universidad de los Andes

Bachiller Académico/2009 Bachiller Distinguido

Gimnasio Vallegrande

HABILIDADES PROFESIONALES

MOTIVACIÓN INVESTIGACIÓN GESTIÓN CREATIVIDAD







PTV VISSIM (

SIMULACIÓN

PYTHON & DJANGO

BASES DE DATOS MODELOS DISCRETOS

JAVA & SPRING

NODE JS & NPM

PROCESOS ESTOCÁSTICOS

SISTEMAS DINÁMICOS

IDIOMAS

ESPAÑOL INGLES

CHINO

JAPONES

NATIVO

B2: iBT 90

CEF B1

A1: NOKEN N5



Maestría en Ing. Electrónica y de Computadores 2017 / Universidad de los Andes

- Trabajo de Grado:

Platform for Quadcopter's Stabilization and Estimation tecniques comparison.

Diseño y desarrollo del sistema electrónico de un Quadcoper asi como el entorno de desarrollo para comparar ténicas de control (LQR, PID) y fusión sensorial (Filtro Compuesto, Kalman, etc). Para el control manual y la visualización de los datos se implementó un servidor y una plataforma web para el control de los motores.

Cursos Destacados:

- -Procesos Estocásticos (Cadenas de Markov)
- -Sistemas Embebidos. (Raspberry Pi, Beaglebone)
- -Sistemas Lineales Multivariados (Sistemas MIMO)
- -Control Optimo. (Control LQR y Ricatti eq.)
- -Aprendizaje y Evolución Orientados al Control (Redes Neuronales, Algoritmos Genéticos, etc)

Ingeniero Electrónico 2015 / Universidad de los Andes

- Trabajo de Grado:

Dinámicas **Poblacionales** Orientadas Control de Tráfico Urbano.

Entorno de desarollo en Matlab para la simulación y comparación de estrategias de control de tráfico urbano mediante tiempos de semaforización en sistemas complejos utilizando algoritmos evolutivos y teoria de juegos. Mediante PTV VISSIM y Matlab realizaba una co simulación se aprovechando la arquitectura COM de Windows.

Cursos Destacados:

- -Robótica (Matlab, C++).
- -Arquitectura de Sistemas Digitales
- -Automatización industrial (PLC).
- -Física Computacional (C, Python).
- -Algoritmica y Programación Orientada a objetos (Java).
- Física Computacional (C, Python).
- Area Mayor en Automatización Industrial.

Opción (Minor) en **Estudios Asiaticos.**

Bachiller Académico/2009 / Gimnasio Vallegrande

- -Primer Puesto ICFES.
- -Reconocimiento en Habilidades Computacionales.
- -Reconocimiento en Merito Artístico..
- -Bachiller Distinguido.

Cursos Cortos

Aplicación de los PLC en la Automatización de procesos industriales.

Servicio Nacional de Aprendizaje -SENA 2013.

Model Predictive Control | 2014 | Universidad de los Andes, Bogotá Colombia



(+) Web Developer

Angular 5/MySQL

Web Site Eclaire.com utilizando Angular 5 como plataforma para publicar los proyectos de la agencia de arquitectura y mobiliario Eclaire.

php/FullPage.js/Animaciones SVG (Lottie)

Portal web para el colego Tecnologico de suba utilizando arquitectura SPA con php y js ad-hoc. El sitio estructurado bajo la libreria FullPage.js y Lottie Animation se compone de animaciones SVG de la libreria Body Animaiton de Airbnb.

Vue/MySQL/php

Portal web de Autostudio-cr.com en Vue.js personalizando los mapas de google para presentar un carousel de ventanas flotantes con información sumistrada por una api REST,

jQuery/php

Website del laboratorio de diseño TheSignaLab optimizada para dispositivos moviles basandose en cookies y sesiones para configurar colores y vistas para cada usuario.

Node.js/MondgoDB

Crawler en Node JS para recopilar y estandarización de la web usando Cheerio y Scrappy almacenandola en una base de datos mongodb.

Angular.js/Streaming Audio/php/ MySQL

Web App para reclutamiento de Peritos.com.co para el ingreso de usuarios, bases de datos y mailiing. Tambien se desarrollo la app para las pruebas tecnicas enviando las respuestas de voz a un base de datos para automatizar la calificación de los aspirantes (AngularJS, PHP y MySql)

jQuery/Bootstrap CSS

Diseño e implementación del Portal web para el congreso PEPQA 2017 utilizando jQuery y Bootstrap en su versión movile.

+) C#

 Aplicación de escritorio para visualizar, recolectar y gestionar la transmisión de datos remotos mediante el puerto serial COM.

Este aplicativo permitia visualizar en tiempo real los datos en gráficas y un mapa personalizado de Google Maps.

+ MATLAB

- Simulación y Control de un Quadcopter utilizando diferentes modelos dinámicos desde modelos de 3 grados de libertad hasta el modelo no lineal de componentes como motores DC y la respuesta del aire
- Toolbox y GUI para co-simulación MATLAB-PTV VISSIM para control de trafico urbano mediante semaforización.
- Software para clasficación de obras de arte en archivos .png por autor y comparación con una linea de tiempo como apoyo en los estudios de historia del arte.

+ Python/Django

- Control de Quadcopters usando python por la Beaglebone Black con linux embebido. Esta libreria permite configurar no solo el servidor, la interfaz Web sino tambien seleccionar entre diferentes IMUs, Barometros, GPS, gestionar fusión sensorial todo mediante multithreading.
- 2. Oso de juguete robótico con visión aritificial utilizando una Beaglebone Black con Sistema Operativo Linux (OpenCV) para la identificación de objetos por color y forma (Clusttering y Kernels).
- Red Social usando Python/Django para los asistentes al congreso PEPQA 2015-II con base de datos en SQLite para la gestión de perfiles de usuarios, preguntas en vivo y networking.

+) C/C++

- Software científico para procesar información de las manchas solares y utilizando series de Fourier predecir cambios de temperatura en la tierra.
- 2. Microcontrolador acolado a un sensor CH4, GPS y comunicación por ZigBee

EXPERIENCIA INVESTIGACIÓN



EXPERIENCIA DOCENTE

Asistente Graduado / 2016 / Universidad de los Andes

Asistente de docente a cargo de los cursos de laboratorio Laboratorio de Señales y Laboratorio de Fundamentos de Electrónica siendo responsable de :

- o Diseñar el material de laboratorio para cada sesión.
- o Prepara y calificar talleres acorde a los temas de cada semana.
- o Apoyar con clases adicionales para los estudiantes.
- o Diseñar y calificar examenes de la clase magistral.
- o Diseñar, Calificar y acompañar a los estudiantes en el proyecto final.

Monitor Académico / 2014-2015 / Universidad de los Andes

Monitor de las clases **Análisis de Sistemas de Control** y Origenes de la China Moderna

- o Apoyar al docente con talleres y diapositivas.
- o Apoyo con traducciones de las diapositivas.
- o Calificar ensayos y tareas asignadas.

EXPERIENCIA INVESTIGACIÓN

Proyecto Generación Energia Electrica mediante Celdas de Combustion Microbinana / 2016 / Universidad de los Andes

En el marco de la convocatoria del 2016 de la vicerrectoria de investigaciones, se llevo a cabo el diseño, implementación y pruebas de campo de una celda de energia a base de microorganismos. Este proyecto multidiciplinar de 8 miembros culmino exitosamente siendo presentando el el congreso Biorestech en Sitges, España.

Real-time control emulator in FPGA using HiLeS methodology/ 2015 / Universidad de los Andes

Implementacion de control basado en logica difusa para plantas dinámicas de primer y segundo orden en una FPGA para simulación Hardware in the Loop usando la metodologia HiKes

Proyecto Uso del Color para visualizar Variables Circulares Usando el espesctro frecuencial mediante Fourier.

Como miembro de grupo de investigación de Señales, se llevo a cabo un proyecto de 1 año para analizar como podria usarse el color como variable ciclica en el uso de la visualización y posterior analisis por fase de las transformadas de fourier, dando un mejor entendimiento a la form a de las ondas.

Proyecto Diseño e Implementación de un Prototipo de Sensores para medir y visualizar la emisión de CH4 en bobinos.

Proyecto de 2 semestres de 3 integrantes con el apoyo del grupo de Microelectronica de la universida de los Andes, se llevo a cabo un prototipo usando un sensor MQ 4 y transmitiendo los datos por un Atmega32 mediante un Xbee a un PC con Matlab.



PUBLICACIONES Y SESIONES ORALES EN CONGRESOS

- A Low Cost Microbial Fuel Cell for Power Generation: Design, Comparison, and Performance Evaluation. Bioresource Technology Conference November 2016. Sitges, Spain. Oral Session.
- Development of real-time control emulator in FPGA using HiLeS methodology. IECON 2015 41st Annual Conference of the IEEE Industrial Electronics Society, Yokohama, Japan. Oral Session and IEEExplorer Published on 28 January 2016. DOI: 10.1109/IECON.2015.7392735.
- Generation of non-conventional electricity by microbial cells from wastewater in the municipalities of Restrepo and Cumaral. Research Vice rectory Universidad de los Andes for Symposium of interdisciplinary research projects for undergraduate and graduate students. Oral Session & Poster. Bogota, Colombia 2016
- Color Visualization of the Phase of Complex Signals. IS&T International Symposium on Electronic Imaging. Burlingame, California USA. Oral Session and Published on February 14, 2016. DOI:https://doi.org/10.2352/ISSN.2470-1173.2016.16.HVEI-135.
- "Color Visualization for Fourier Phase, Instantaneous Phase, and Phase Filter ". Visualización con color de la Fase de Fourier y la Fase instantánea, y Filtros de fase. Symposium on Signal Processing, Images and Computer Vision, STSIVA-2015, Bogotá, Colombia. Poster Session.
- Low Cost Wireless Sensor for Greenhouse Effect Gases Emitted by Cattle. CWCAS Colombian Workshop on Circuit & Systems, Bogotá, Colombia. Poster & Demonstration. Published on December 22 2014. ISBN: 978-1-4799-6838-1.



PREMIOS Y RECONOCIMIENTOS

- Ganador de la beca de verano del instituto Confucio U. Tadeo 2017 para estudiar Chino en Tianjin
- -Ganador de la convocatoria para financiación de Proyectos Interdiciplinares por Vicerrectoria de Investigaciones con el proyecto "Generación de Energia Renovable mediante Celdas de Combustion Microbiana", Universidad de los Andes 2015.
- Ganador del primer puesto en el concurso de inovación tecnologica Uniandes "TechChallenge" por la aplicación PEPOAPP
- -Beca "Bachilleres por Colombia" de Ecopetrol por resultados en pruebas ICFES 2011 para estudiar el pregado en la Universidad de los Andes.
- -Ganador del Primer Puesto en las Olimpiadas Informaticas Unicordoba 2007. Universidad de Cordoba. Universidad de Cordoba 2007.



Voluntariado en el Capitulo Estudiantil IEEE IAS



Referencias

IEEE IAS

Miembro Uniandes IAS SB Universidad de los Andes.

Publicity Chair y Webmaster

Capitulo Estudiantil Capitulo IEEE IAS 2014 - 2017



Referencias disponibles a solicitud